【裁判字號】    92,簡,87
【裁判日期】    920815
【裁判案由】    牌照稅
【裁判全文】
臺中高等行政法院判決                                九十二年度簡字第八七號
    原      告  瑞晟貨運股份有限公司
    代  表  人  甲○○
    訴訟代理人  丁○○
    被      告  南投縣政府稅捐稽徵處
    代  表  人  乙○○
    訴訟代理人  己○○
                戊○○
右當事人間因牌照稅事件，原告不服南投縣政府中華民國九十二年四月四日府行救字
第○九二○○六三四三二-○號訴願決定，提起行政訴訟。本院判決如左︰
    主  文
原告之訴駁回。
訴訟費用由原告負擔。
    事  實  及  理  由
一、緣原告所有KW-833號營業大貨車，因停駛逾期經監理機關於八十九年六月二十三
    日逕行註銷牌照，在未領新牌照前於九十年四月一日上午十時三十二分許，行駛
    於南投縣集集鎮○○○○○路為南投縣警察局交通隊查獲，案經交通部公路總局
    台中區監理所南投監理站移送被告審理違章成立，依使用牌照稅法第二十八條第
    二項規定，核定補徵該車九十年一月一日至四月一日使用牌照稅新台幣（以下同
    ）四、０七二元，並處以應納稅額二倍罰鍰計八、一００元（計至百元），原告
    不服，申請復查，未獲變更，提起訴願，亦遭駁回，乃提起行政訴訟，請求撤銷
    原處分及訴願決定。
二、按「使用公共水陸道路之交通工具，無論公用、私用或軍用，除依照其他有關法
    律，領用證照，並繳納規費外，交通工具所有人或使用人應向所在地主管稽徵機
    關請領使用牌照，繳納使用牌照稅。」、「報停、繳銷或註銷牌照之交通工具使
    用公共水陸道路經查獲者，除責令補稅外，處以應納稅額二倍之罰鍰。」為使用
    牌照稅法第三條及第二十八條第二項所明定。次按「逾期檢驗被註銷牌照之車輛
    ，嗣後因違規行駛被查獲，其查獲年度使用牌照稅應補徵至最後一次查獲日止。
    」復為財政部八十九年八月二日台財稅第０八九０四五四八九七號函所明釋。此
    函釋與上開使用牌照稅法第三條及第二十八條第二項規定，並不相違，本件自得
    予以援用。
三、原告雖主張系爭車輛註銷牌照後久置空地從未使用，更無行駛公路之事實，九十
    年四月一日當天係為方便工程施工，由空地移出時為交警舉發，有里長及營造承
    包商證明，當時駕駛人丙○○君並不知情，誤認為繳罰款後駕照就可領回，而非
    表示該車註銷牌照後違法行駛等語，資為爭議。
四、惟查本案原告所有KW-833號營業大貨車，因停駛逾期經監理機關於八十九年六月
    二十三日逕行註銷牌照，在未領新牌照前於九十年四月一日上午十時三十二分許
    ，行駛台十六線公路為南投縣警察局交通隊查獲，此業據證人即駕駛大貨車之丙
    ○○於九十二年八月十二日本院言詞辯論期日到庭證述：「我於九十年四月一日
    上午九點多駕駛KW-833號營業大貨車行經南投縣集集鎮○○路被警察查獲。當天
    包商因為要施工，所以通知我將車輛移走，車輛因為廢置太久，沒有電，還請接
    電工人來接電。我當時要把車輛移動到適當地方停車，在行駛當中被警察查獲。
    我開始行駛不到五分鐘就被查獲，我當時有跟警察講，是因為施工關係所以要把
    車移到其他位置去。」明確，復有舉發違反道路交通管理事件通知單及汽車異動
    歷史查詢、課稅資料查詢、繳稅紀錄查詢等資料影本附卷可稽（原處分卷第二十
    頁至第二十三頁），並經南投縣警察局函復被告以：「……丙○○君駕駛未申領
    號牌之（原車號KW-833）自大貨車，經警發現自路旁駛出後行駛於公路，即以投
    警交字第JA0000000號通知單舉發，查本案違規事實至為明確，台端業於九十年
    四月三十日繳納罰款完畢。」有該局九十一年七月十九日投警交字第０九一００
    二七五三一號函影本可證（原處分卷第十頁），是系爭車輛註銷牌照後仍行駛公
    路之事證明確，違章行為洵堪認定。被告原處分（復查決定）依首揭使用牌照稅
    法第三條及第二十八條第二項規定及財政部八十九年八月二日台財稅第０八九０
    四五四八九七號函釋，核定補徵該車九十年一月一日至四月一日使用牌照稅四、
    ０七二元，並處以應納稅額二倍罰鍰計八、一００元（計至百元），核無違誤，
    訴願決定予以維持，亦無不合。原告起訴意旨，難謂為有理由，應予駁回。
據上論結，本件原告之訴為無理由，依行政訴訟法第二百三十三條第一項、第二百三
十六條、第一百九十五條第一項後段、第九十八條第三項前段，判決如主文。
中    華    民    國    九十二      年      八        月      十五      日
                 臺 中 高 等 行 政 法 院   第 四 庭
                                         法  官  黃  淑  玲
右正本證明與原本無異。
如不服本判決，應於判決送達後二十日內，以本訴訟事件所涉及之法律見解具有原則
性者，始得向本院提出上訴狀並表明上訴理由，經最高行政法院許可，否則不得上訴
；如於本判決宣示後送達前提起上訴者，應於判決送達後二十日內補提上訴理由書（
均應依對造人數提出繕本）。提起上訴應預繳送達用雙掛號郵票三九○元（三十四元
及五元郵票各十份)。
中    華    民    國    九十二      年      八        月      十五      日
                                     法院書記官  許巧慧


司法院資訊處製作；財團法人民間司法改革基金會備份。
